【裁判字號】    98,交抗,222
【裁判日期】    980318
【裁判案由】    聲明異議
【裁判全文】
臺灣高等法院臺中分院刑事裁定         98年度交抗字第222號
抗  告  人
即受處分人  甲○○
上列抗告人因聲明異議案件，不服臺灣臺中地方法院中華民國97
年12月31日所為裁定（97年度交聲字第2498、2499、2500、2501
、2502、2503、2504號）提起抗告，本院裁定如下：
    主    文
抗告駁回。
    理    由
一、本件經本院審酌結果，認為原審法院所為異議駁回之裁定，
    並無不合，應予維持，並引用原裁定之事實、證據及理由（
    如附件）。
二、抗告意旨略以：(一)抗告人即受處分人甲○○每日行經違規路
    段，該路段設置速限「60」及「前有測速照相」之告示牌，
    係於97年9月6日始建置完成，非警方所言於97年7月2日設置
    ；且拍照取締日期亦非止於97年7月24日，係至97年7月25日
    始未繼續在該地取締，是警方之函覆顯有公然說謊之嫌疑。
    (二)若依原裁定所稱主管機關未在顯明處告示，駕駛人本均應
    按限速規定行駛，則相關法律何需規定主管機關於取締前需
    設置前有測速照相之告示牌；且舉發地點所在之路段，其上
    設置之2具測速照相儀器相距過近，任何人均難預見在與第1
    具測速照相儀器相距不到百公尺之處，仍有第 2具測速照相
    儀器之存在，倘若需依此取締方式方能促使駕駛人注意行車
    速度，達到交通安全之目的，則何不將該路段全面設置測速
    照相儀器，更能收嚇阻違法之效果云云。
三、經查：(一)本件抗告人於如原裁定附表編號１至７所示之違規
    時間，駕駛車牌NF－2557號自小客車，行經台中縣沙鹿鎮弘
    光大學前（往港區）之限速60公里路段，因有違反速限規定
    ，各經雷達測速儀測定行速如原裁定附表編號１至７之違規
    事由欄所示，分別違規超速16、19、14、15、15、13、14公
    里等事實，業據原裁定審認明確，並就抗告人所指測速儀器
    設置失當之事項，明確說明不採之理由，論證甚詳，並無違
    誤。(二)抗告人稱原裁定所依據之臺中縣警察局97年 8月19日
    中縣警交字第0970012760號函，內容有不實之情形云云，惟
    抗告人並未提出相關證據用以證明該函覆之內容有何不實之
    情事，本院亦查無任何證據，足資證明上開覆函有捏造事實
    、誣陷取締之情形，則舉發機關本其維護交通秩序、安全職
    責所為之逕行舉發及說明，自應受到正確而真正之推定。(三)
    按採用固定或非固定式科學儀器取得違反速限規定之證據資
    料證明者，於一般道路須至少於 100公尺前明顯標示之，道
    路交通管理處罰條例第7條之2第 3項雖有明文規定，惟稽其
    立法旨趣，乃在於促使汽車駕駛人警覺如未按行車速率限制
    行駛，將有受罰之可能，而自動遵守速限行駛，以維護道路
    通行之安全，兼以降低執法之爭議，不能援為同條例第43條
    關於違反行車速限處罰規定之免責事由。易言之，凡違反行
    車速限規定經證實者，即應依章處罰，非謂未經主管機關明
    顯標示前有照相測速之路段，其行車速率限制即失其效力；
    亦不得以 2具測速照相儀器設置相距不到百公尺，即指取締
    違法或不當。否則，無異謂駕駛人在未有警告標示或未設置
    測速照相儀器之路段，不論以任何速度行駛，均無從加以制
    裁，恐將造成該路段人車之重大危害，不僅與道路交通管理
    處罰條例之立法目的相悖，亦無從保障一般用路人車之通行
    安全。(四)抗告人仍憑己意，就原審已論證明確之事項，空言
    指摘原裁定不當，為無理由，應予駁回。
三、據上論斷，應依道路交通事件處理辦法第26條、刑事訴訟法
    第412條，裁定如主文。
中    華    民    國    98    年    3     月    18    日
              交通法庭    審判長法  官  李  文  雄
                                法  官  林  靜  芬
                                法  官  張  恩  賜
以上正本證明與原本無異。
不得再抗告。
                               書記官  陳  如  慧
中    華    民    國    98    年    3     月    18    日


司法院資訊處製作；財團法人民間司法改革基金會備份。
